el: Τύπος προστασίας ποδιών αλόγου: Καμπάνες προστασίας; Προστατευτικά επικαλάμια; Επίδεσμοι άσκησης; Προστατευτικά μελίου; Προστατευτικά για μύγες; Γκέτες; Μπότες οπλών; Πέταλα; Μπότες παγοθεραπείας; Μπότες μαγνητικής/κεραμικής θεραπείας; Γκέτες με ανοιχτό μπροστινό μέρος; Επίδεσμοι μεσοκυνήγου; Επίδεσμοι πόλο; Μπότες ολίσθησης; Προστατευτικά κνήμης; Επίδεσμοι ανάπαυσης/χωρίς πίεση; Καρφιά πετάλων; Προστατευτικά τενόντων; Μπότες μεταφοράς; Άλλο
tr: At bacak koruyucu türü: Çan/koruyucu tozluk; Sürtünme tozluğu; Egzersiz bandajı; Bukağılık tozluğu; Sinek tozluğu; Baldırlık; Toynak botu; At nalı; Buz terapisi tozluğu; Manyetik/seramik terapi tozluğu; Açık ön tozluk; İncik koruyucu bandaj; Polo bandajı; Kaydırma tozluğu; Atel tozluğu; Sabit/düz bandaj; Nal kramponu; Tendon tozluğu; Seyahat/taşıma tozluğu; Diğer
bg-BG: Тип защита за краката на кон: Камбанки; Предпазни гамаши; Тренировъчни бинтове; Гамаши за бабки; Предпазители против мухи; Гамаши; Обувки за копита; Подкови; Охлаждащи гамаши; Магнитни/керамични терапевтични гамаши; Отворени предни гамаши; Бинтове за бабки; Поло бинтове; Предпазни гамаши за плъзгане; Предпазни гамаши; Стационарни бинтове/подложки; Шипове за подкови; Гамаши за сухожилия; Транспортни гамаши; Друго
fi: Hevosen jalkojen suojaustyyppi: Kello-/hipsutussuojat; Hivutussuojat; Treenipintelit; Vuohissuojat; Kärpässuojat; Säärystimet; Kaviotossut; Hevosenkengät; Kylmähoitosuojat; Magneetti-/keramiikkahoitosuojat; Avoimet etusuojat; Vuohispehmusteet; Pintelit; Liukusuojat; Jännesuojat; Tallipintelit/patjat; Hokit; Jännesuojat; Kuljetussuojat; Muu
zh-TW: 馬腿防護類型: 蹄冠罩; 防磨綁腿; 運動綁帶; 球節護罩; 防蠅護腿; 護腿; 護蹄套; 馬蹄鐵; 冰敷治療護腿; 磁性 / 陶瓷治療護腿; 前方開放式護腿; 繫部綁帶; 馬球綁帶; 防滑護腿; 護脛; 站立 / 防變形綁腿; 防滑釘; 護腱; 旅行 / 運輸護腿; 其他
nb: Beskyttelsestype for hestens bein: Kopper; Stryksokker; Treningsbandasjer; Kodesokker; Fluebeskyttere; Gamasjer; Hovsko; Hestesko; Kjølebelegg; Magnetiske/keramiske belegg; Sprangbelegg; Kodebeskyttere; Polobandasjer; Glidebelegg; Pipebeskyttere; Stallbandasjer/padder; Brodder; Senebeskyttere; Transportbeskyttere; Annet
pt-PT: tipo de proteção para as patas do cavalo: Campânulas; Caneleiras de trabalho; Ligaduras de trabalho; Proteções de boleto; Proteções contra moscas; Polainas; Botas para cascos; Ferraduras; Polainas de terapia de gelo; Polainas de terapia magnética/cerâmica; Caneleiras abertas; Protetores de quartela; Ligaduras de polo; Protetores de derrapagem; Protetores de canela; Ligaduras de descanso; Pitões; Caneleiras; Proteções de transporte; Outro
es: Tipo de protección para patas de caballo: Campanas/protectores de alcance; Protectores de menudillo; Vendas de trabajo; Protectores de menudillo; Protectores antimoscas; Polainas; Botas para cascos; Herraduras; Botas de terapia de hielo; Botas de terapia magnética/cerámica; Protectores abiertos por delante; Vendas de cuartilla; Vendas de polo; Protectores de deslizamiento; Protectores de caña; Vendas de descanso/sin presión; Tacos; Protectores de tendones; Protectores de transporte; Otro
cs: Typ ochrany koňských nohou: Zvony; Strouhavky; Pracovní bandáže; Spěnkové kamaše; Kamaše proti hmyzu; Návleky; Boty na kopyta; Podkovy; Chladicí kamaše; Magnetické/keramické kamaše; Kamaše s otevřenou přední částí; Chrániče spěnek; Polo bandáže; Kamaše Skid boots; Chrániče holení; Stájové bandáže/podložky; Ozuby; Šlachové kamaše; Transportní kamaše; Ostatní
ko: 말 다리 보호대 종류: 벨/오버리치 부츠; 브러싱 부츠; 운동용 붕대; 구절 부츠; 플라이 부츠; 게이터; 발굽 부츠; 편자; 아이스 테라피 부츠; 자석/세라믹 테라피 부츠; 오픈 프런트 부츠; 패스턴 랩; 폴로 랩; 스키드 부츠; 스플린트 부츠; 스탠딩/노보우 랩; 스터드; 텐던 부츠; 이동/운송용 부츠; 기타
ru: Тип защиты ног лошади: Колокольчики; Защитные ногавки; Рабочие бинты; Ногавки на путовый сустав; Ногавки от мух; Гамаши; Ботинки для копыт; Подковы; Охлаждающие ногавки; Магнитные/керамические терапевтические ногавки; Ногавки с открытым передом; Защита пута; Бинты для поло; Скользящие ногавки (слайдеры); Ногавки от засечек; Денниковые ватники; Шипы; Ногавки на сухожилия; Транспортировочные ногавки; Другое
hr-HR: Vrsta zaštite za konjske noge: Zvonca za kopita; Štitnici za potkoljenice; Bandaže za trening; Štitnici za kičice; Štitnici protiv insekata; Gamaše; Čizme za kopita; Potkove; Štitnici za terapiju ledom; Štitnici za magnetsku/keramičku terapiju; Štitnici s otvorenim prednjim dijelom; Bandaže za putišta; Polo bandaže; Štitnici za klizanje; Štitnici za cjevanice; Bandaže za staju / podloške; Čepovi (za potkove); Štitnici za tetive; Štitnici za transport; Ostalo
zh-CN: 马腿保护类型: 钟形蹄靴/防踩击蹄靴; 防擦护腿; 运动绷带; 球节护靴; 防蝇护靴; 护腿套; 护蹄靴; 马蹄铁; 冰敷护腿; 磁疗/陶瓷理疗护靴; 开口护腿靴; 系部护带; 马球绷带; 滑停护腿靴; 夹骨护腿靴; 站立绷带/无弓绷带; 防滑钉; 肌腱护腿靴; 运输护腿靴; 其他
pl: Typ ochrony nóg konia: Kaloszki; Ochraniacze strychulcowe; Owijki treningowe; Ochraniacze na pęciny; Ochraniacze na owady; Sztylpy; Buty dla konia; Podkowy; Ochraniacze chłodzące; Ochraniacze magnetyczne/ceramiczne; Ochraniacze skokowe (otwarte); Owijki na pęciny; Owijki polarowe; Ochraniacze ślizgowe; Ochraniacze pełne; Owijki stajenne/podkłady; Hacele; Ochraniacze ścięgnowe; Ochraniacze transportowe; Inne
sv: Typ av benskydd för häst: Boots; Strykkappor; Benlindor; Kotskydd; Flugskydd för ben; Damasker; Hovboots; Hästskor; Kylskydd; Magnet-/keramikskydd; Senkappor; Karledsskydd; Pololindor; Skid boots; Senskydd; Stallbandage/paddar; Broddar; Senkappor; Transportskydd; Övrigt
lt-LT: Arklio kojų apsaugos tipas: Varpeliai; Apsauginės kutos; Treniruočių tvarsčiai; Putplaukio apsaugos; Apsaugos nuo musių; Antblauzdžiai; Kanopų batai; Pasagos; Ledo terapijos batai; Magnetinės / keraminės terapijos batai; Atviro priekio apsaugos; Čiurnos tvarsčiai; Polo tvarsčiai; Čiuožimo apsaugos; Blauzdos apsaugos; Stovimosios apsaugos / minkšti tvarsčiai; Spygliai; Sausgyslių apsaugos; Transportavimo apsaugos; Kita
ro-RO: Tip de protecție pentru picioarele de cal: Clopote pentru copite; Protecții pentru glezne; Fașe de antrenament; Protecții pentru chișiță; Protecții anti-insecte; Ghetre; Cizme pentru copite; Potcoave; Protecții cu gheață pentru terapie; Protecții magnetice/ceramice pentru terapie; Protecții deschise în față; Fașe pentru chișiță; Fașe de polo; Protecții antiderapante; Protecții pentru tibie; Fașe de repaus/fără cute; Crampoane; Protecții pentru tendoane; Protecții pentru transport; Altele
hu: Lóláb-védő típusa: Pataharang; Bokavédő; Munkás fásli; Csüdízület-védő; Légyvédő kamásli; Kamásli; Patacipő; Patkó; Hűtőkamásli; Mágneses/kerámiás terápiás kamásli; Elöl nyitott ínvédő; Pártavédő; Pólófásli; Csúszásvédő; Sínvédő / Síncsontvédő; Istállófásli; Patkósarkok; Ínvédő; Szállítókamásli; Egyéb
fr: Type de protection des membres du cheval: Cloches; Guêtres fermées; Bandes de travail; Protège-boulets; Guêtres anti-mouches; Guêtres; Hipposandales; Fers à cheval; Guêtres rafraîchissantes; Guêtres magnétiques/en céramique; Guêtres ouvertes; Protège-paturons; Bandes de polo; Guêtres de glisse; Guêtres de protection; Bandes de repos/cotons; Crampons; Guêtres protège-tendons; Guêtres de transport; Autre
sk-SK: Typ chráničov na nohy koní: Zvony; Ochranné kamaše; Tréningové bandáže; Kamaše na sponky (Struháky); Kamaše proti hmyzu; Gamaše; Topánky pre kone; Podkovy; Chladiace kamaše; Magnetické/keramické kamaše; Kamaše s otvorenou prednou časťou; Chrániče korunky; Polo bandáže; Sliding kamaše; Chrániče šliach (Drezúrne kamaše); Stajňové/odpočinkové bandáže; Ozuby; Chrániče šliach; Transportné kamaše; Iné
da: Type af benbeskyttelse til hest: Klokker/ballestøvler; Strygegamascher; Arbejdsbandager; Kodegamascher; Insektgamascher; Gamascher; Hovstøvler; Hestesko; Kølegamascher; Magnetiske/keramiske gamascher; Springgamascher; Kodeledsbeskyttere; Polobandager; Skid boots; Støttegamascher; Stald- og hvilebandager; Mordax; Senebeskyttere; Transportgamascher; Andet
en: Horse leg protection type: Bell/overreach boots; Brushing boots; Exercise bandages; Fetlock boots; Fly boots; Gaiters; Hoof boots; Horseshoes; Ice therapy boots; Magnetic/ceramic therapy boots; Open front boots; Pastern wraps; Polo wraps; Skid boots; Splint boots; Standing/no-bow wraps; Studs; Tendon boots; Travel/shipping boots; Other
nl: Paardenbeen bescherming type: Springschoenen; Strijklappen; Trainingsbandages; Kogelbeschermers; Vliegenbeschermers; Beenkappen; Hoefschoenen; Hoefijzers; Koelbeschermers; Magnetische/keramische beschermers; Peesbeschermers; Kroonrandbeschermers; Polobandages; Skid boots; Splint boots; Stalbandages/onderlappen; Kalkoenen; Peesbeschermers; Transportbeschermers; Overig
de: Typ des Pferdebeinschutzes: Hufglocken/Springglocken; Streichkappen; Trainingsbandagen; Fesselkopfgamaschen; Fliegengamaschen; Gamaschen; Hufschuhe; Hufeisen; Kühlgamaschen; Magnet-/Keramikgamaschen; Springgamaschen; Fesselbandagen; Polobandagen; Sliding-Boots; Arbeitsgamaschen; Stall-/Ruhebandagen; Stollen; Sehnenschoner; Transportgamaschen; Sonstiges
sl-SI: Vrsta zaščite za konjske noge: Zvonci; Ščitniki za noge; Bandaže za trening; Ščitniki za zadnje noge; Ščitniki proti muham; Gamaše; Čevlji za kopita; Podkve; Hladilni ščitniki; Magnetni/keramični ščitniki za terapijo; Odprti ščitniki; Zaščita za bice; Polo bandaže; Drsna zaščita; Ščitniki za piščali; Bandaže za hlev; Čepi za podkve; Ščitniki za tetive; Transportni ščitniki; Drugo
pt-BR: Proteção para perna de cavalo tipo: Cloche; Caneleiras; Ligas de trabalho; Protetores de boleto; Protetores contra moscas; Polainas; Botas para casco; Ferraduras; Botas de gelo; Botas de terapia magnética/cerâmica; Caneleiras de frente aberta; Protetores de quartela; Ligas de polo; Protetores de esbarro; Caneleiras de proteção; Ligas de descanso; Travas; Protetores de tendão; Protetores de transporte; Outro
th: อุปกรณ์ป้องกันขาของม้า: สนับส้นม้า/เบลล์บู๊ต; สนับแข้งม้า; ผ้าพันขาสำหรับฝึกซ้อม; สนับข้อเท้าหลังม้า; สนับกันแมลง; เกเตอร์; รองเท้ากีบม้า; เกือกม้า; สนับประคบเย็น; สนับบำบัดแม่เหล็ก/เซรามิก; สนับเปิดหน้าแข้ง; ผ้าพันข้อเท้าล่าง; ผ้าพันขาโปโล; สนับกันลื่น; สนับกันกระแทก; ผ้าพันขาแบบพัก/ผ้าพันกันบวม; สตั๊ด; สนับปกป้องเส้นเอ็น; สนับกันกระแทกสำหรับเดินทาง; อื่นๆ
it: Tipo di protezione per le zampe di cavallo: Paraglomi; Stinchiere; Fasce da lavoro; Paranocche; Stinchiere antimosche; Ghette; Scarpetta per zoccolo; Ferri di cavallo; Stinchiere ghiaccio; Stinchiere magnetiche/in ceramica; Stinchiere aperte; Fasce per pastoie; Fasce da polo; Stinchiere skid; Stinchiere splint; Sottofasce da riposo; Ramponi; Paratendini; Stinchiere da trasporto; Altro
ja: 馬の脚保護タイプ: ワンコ/オーバーリーチブーツ; ブラッシングブーツ; 運動用バンテージ; フェットロックブーツ; フライブーツ; ゲートル; 蹄ブーツ; 蹄鉄; アイステラピーブーツ; 磁気/セラミックテラピーブーツ; オープンフロントブーツ; パスターンラップ; ポロラップ; スキッドブーツ; スプリントブーツ; スタンディング/ノーボウラップ; スタッド; テンドンブーツ; 輸送用ブーツ; その他
vi: Loại bảo vệ chân ngựa: Ủng chụp móng (bell boot); Ủng chống cọ xát; Băng quấn tập luyện; Ủng bảo vệ cổ chân; Ủng chống ruồi; Xà cạp; Ủng bao móng; Móng ngựa; Ủng chườm lạnh; Ủng trị liệu từ tính/gốm; Ủng hở trước; Băng quấn cổ chân; Băng quấn polo; Ủng chống trượt; Ủng bảo vệ xương ống; Băng quấn tĩnh/chống phồng; Đinh móng; Ủng bảo vệ gân; Ủng vận chuyển; Khác